Minutes et répertoires du notaire Marie Joseph Gustave DUBOIS, 14 juillet 1847 - 25 juin 1875 (étude XXXIX)
Archives nationales
- Minutes de Marie Joseph Gustave DUBOIS, janvier 1847 - juillet 1875; MC/ET/XXXIX/830 - MC/ET/XXXIX/935
  - Minutes. 1851, mai - août, mai - août 1851; MC/ET/XXXIX/841
    - Mainlevee, hypotheque., 28 mai 1851; MC/ET/XXXIX/841
      Nom, qualité: (M.) Woidier, Jean Francois.
      Domicile: Paris (Paris) rue de Miromesnil, 18.
      Nom, qualité: (Mme ou Mlle) Psalmon, Marie Therese Josephine.
      Domicile: Asnieres (Eure).
      Nom, qualité: (M.) Coville, Pierre Paul Georges.
    - Mainlevee, hypotheque., 3 juin 1851; MC/ET/XXXIX/841
      Nom, qualité: (Mme ou Mlle) Doulut D'Egligny, Adele Louise.
      Domicile: Paris (Paris) rue de Montreuil, 39.
      Nom, qualité: (M.) Jalquemart, Rene Marie Ferdinand.
      Nom, qualité: (M.) Beau, Jean Ferdinand.
      Domicile: Paris (Paris) rue des Petites-Ecuries, 92
    - Mariage., 3 juin 1851; MC/ET/XXXIX/841
      Nom, qualité: (M.) Coquelin, Laurent Marie Jules.
      Profession: négociant (commis), Paris (Paris).
      Domicile: Paris (Paris) rue des Filles-du-Calvaire, 27.
      Nom, qualité: (Mme ou Mlle) Julien, Elisabeth Louise.
      Nom, qualité: (M.) Julien, Nicolas Gabriel.
    - Obligation, emprunt, 1035 f., 5 juin 1851; MC/ET/XXXIX/841
      Nom, qualité: (M.) Calmel, Pierre.
      Profession: marchand de vin, Paris (Paris).
      Domicile: Paris (Paris) allee des Veuves, 14.
      Nom, qualité: (M.) Calmel, Louis.
      Profession: marchand de charbon, Paris (Paris).
      Domicile: Paris (Paris) rue Cadet, 9.
      Relations: frère de l'intervenant 1
    - Mainlevee, hypotheque., 7 juin 1851; MC/ET/XXXIX/841
      Nom, qualité: (M.) Sousselier, Claude.
      Domicile: Passy (Paris) rue de Seine, 2.
      Relations: créancier(e) de l'intervenant 2, créancier(e) de l'intervenant 3, créancier(e) de l'intervenant 4, créancier(e) de l'intervenant 5.
      Nom, qualité: (M.) Galland, Pierre Hyppolyte.
      Profession: propriétaire, juge de paix, Verdun-sur-le-Doubs (Saône-et-Loire).
      Domicile: Saint-Martin-en-Gatinois (Saône-et-Loire).
      Nom, qualité: (M.) Galland-Fondet, Jean.
      Domicile: Verdun-sur-le-Doubs (Saône-et-Loire).
      Nom, qualité: (Mme ou Mlle) Paccard, Louise.
      Profession: commercante, propriétaire, Chalon-sur-Saone (Saône-et-Loire).
      Domicile: Chalon-sur-Saone (Saône-et-Loire).
      Relations: veuve de l'intervenant 5.
      Nom, qualité: (M.) Perraut.
      Nom, qualité: (M.) Perraut, Louis.
      Relations: fils de l'intervenant 4
    - Procuration acte, prise de possession de succession., 21 juin 1851; MC/ET/XXXIX/841
      Nom, qualité: (M.) Gautier, Sulpice Charles Alexandre.
      Profession: tisseur en chales (ouvrier), Paris (Paris).
      Domicile: Paris (Paris) Faubourg-Saint-Martin, rue du Grand-Saint-Michel, 9.
      Relations: héritier de l'intervenant 2, fils de l'intervenant 2.
      Nom, qualité: (M.) Gautier, Pierre Charles.
      Profession: jardinier, Paris (Paris).
      Nom, qualité: (M.) Gosset, Jean Baptiste.
      Domicile: Paris (Paris) rue Rameau, 6
    - Notoriete, declaration, filiation., 23 juin 1851; MC/ET/XXXIX/841
      Domicile: Paris (Paris) rue du Grand-Saint-Michel, 9.
      Relations: fils de l'intervenant 2, fils de l'intervenant 3.
      Nom, qualité: (Mme ou Mlle) Cuvilly, Eugenie.
      Profession: cuisiniere, Paris (Paris).
      Domicile: Paris (Paris) passage Brady, 69.
      Relations: séparé(e) de corps et de biens de l'intervenant 3.
      Profession: jardinier, Paris (Paris)
    - Vente en nue-propriete, rente etat 5%, 150 f., 24 juin 1851; MC/ET/XXXIX/841
      Profession: avoué (ancien), Paris (Paris).
      Nom, qualité: (M.) Nepveu, Alphonse Joseph.
      Domicile: Paris (Paris) rue Cadet, 18
    - Obligation, emprunt, 65000 f., 24 juin 1851; MC/ET/XXXIX/841
      Nom, qualité: (M.) Ballu, Theodore.
      Domicile: Paris (Paris) rue du Faubourg-Poissonniere, 66.
      Nom, qualité: (M.) Janvier De La Motte, Elie.
      Profession: conseiller honoraire près la cour d'appel, Angers (Maine-et-Loire).
      Domicile: Angers (Maine-et-Loire).
      Nom, qualité: (M.) Lepic, Jacques Felix Auguste.
      Profession: chef d'escadron de chasseurs, Limoges (Haute-Vienne).
      Domicile: Limoges (Haute-Vienne)
    - Mariage., 28 juin 1851; MC/ET/XXXIX/841
      Nom, qualité: (M.) Jouanne, Pierre Auguste.
      Profession: garde-chasse, Chautay (le) (Cher).
      Domicile: Chautay (le) (Cher) Bernay.
      Nom, qualité: (M.) Jouanne, Pierre.
      Nom, qualité: (Mme ou Mlle) Harbelay, Francoise.
      Domicile: Paris (Paris) rue des Petites-Ecuries, 49.
      Nom, qualité: (M.) Gex, Pierre Marie.
    - Quittance, solde de remboursement d'empprunt, 5000 f., 30 juin 1851; MC/ET/XXXIX/841
      Nom, qualité: (M.) Shee de, Michel Richard Henri.
      Profession: capitaine de cavalerie (ancien).
      Domicile: Paris (Paris) rue du Colisee, 33.
      Nom, qualité: (M.) Hanache D', Hugues Marie Charles Alexandre.
      Profession: colonel de dragons (retraite).
      Domicile: Senlisse (Yvelines) chateau de la cour.
      Nom, qualité: (Mme ou Mlle) Hanache D', Marie Barbe Valentine.
      Relations: séparé(e) de corps et de biens de l'intervenant 1.
      Nom, qualité: (M.) Pouret, Pierre Louis Raoul.
      Profession: docteur en medecine, Boulogne (Hauts-de-Seine).
      Domicile: Boulogne (Hauts-de-Seine)
    - Quittance, acompte sur remboursement d'emprunt, 7000 f sur 15000 f., 3 juillet 1851; MC/ET/XXXIX/841
      Nom, qualité: (M.) Revillon, Louis Joseph Felix.
      Domicile: Auxi-le-Chateau (Pas-de-Calais).
      Relations: créancier(e) de l'intervenant 2, créancier(e) de l'intervenant 3, créancier(e) de l'intervenant 4.
      Nom, qualité: (M.) Bourgeois, Firmin Jean Baptiste Alexandre.
      Domicile: Paris (Paris) rue de l'Oratoire-du-Louvre.
      Nom, qualité: (M.) Bunout, Pierre Jean.
      Profession: chapelier (marchand), Paris (Paris).
      Domicile: Paris (Paris) rue des Petits-Champs, 21.
      Nom, qualité: (M.) Chaine, Michel Joseph Jules Antoine.
      Profession: maitre de pension, Paris (Paris).
      Domicile: Paris (Paris) rue de la Tour-d'Auvergne, 19.
      Relations: subrogé(e) de l'intervenant 2, subrogé(e) de l'intervenant 3, subrogé(e) de l'intervenant 4
    - Quittance, solde de remboursement d'emprunt, 6000 f., 3 juillet 1851; MC/ET/XXXIX/841
      Nom, qualité: (M.) Lehardelay, Charles Francois Alexandre.
      Profession: docteur en medecine, Rouen (Seine-Maritime).
      Domicile: Rouen (Seine-Maritime).
      Nom, qualité: (personne morale) Letronne (hoirs).
      Nom, qualité: (M.) Letronne, Antoine Jean.
      Profession: membre de l'institut
    - Procuration rente publique, dépôt, vente de rente etat 5%, 103 f., 7 juillet 1851; MC/ET/XXXIX/841
      Nom, qualité: (M.) Ollivier, Alexis.
      Domicile: Plassac (Gironde).
    - Procuration rente publique, dépôt, conversion d'indemnite aux ex-possesseurs d'esclaves, 1063 f., 8 juillet 1851; MC/ET/XXXIX/841
      Nom, qualité: (M.) Hurard, Edouard Anaclet Simplice.
      Domicile: Saint-Pierre (martinique).
      Nom, qualité: (M.) Orbelin, Prosper.
      Domicile: Paris (Paris) rue de l'Echiquier, 15-17
    - Quittance, solde de remboursement d'emprunt, 9180 f., 9 juillet 1851; MC/ET/XXXIX/841
      Nom: Banque Leroy Chabrol et Cie.
      Domicile: Paris (Paris) rue le Peletier, 16.
      Relations: créancier(e) de l'intervenant 3, créancier(e) de l'intervenant 4, créancier(e) de l'intervenant 5.
      Nom, qualité: (M.) Vachon, Louis.
      Profession: directeur de compagnie miniere, Paris (Paris).
      Domicile: Paris (Paris) boulevard Bonne-Nouvelle, 31.
      Nom, qualité: (M.) Hyrvoix, Alphonse.
      Profession: fermier, Saint-Etienne, Montbrison (42, 42).
      Domicile: Paris (Paris) rue d'Hauteville, 47.
      Nom, qualité: (M.) Martin, Alexandre.
      Profession: depute, Paris (Paris).
      Domicile: Paris (Paris) place de la Madeleine, 17.
      Nom, qualité: (Mme ou Mlle) Constantin De Lange de, Rosalie.
      Domicile: Paris (Paris) rue Lamartine, 27.
      Nom, qualité: (Mme ou Mlle) Decourolle, Irma Anne Marthe.
      Domicile: Paris (Paris) rue de Parme, 10.
      Relations: subrogé(e) de l'intervenant 5, subrogé(e) de l'intervenant 4, subrogé(e) de l'intervenant 3, veuve de l'intervenant 7.
      Intervenant 7, indirect:
      Nom, qualité: (M.) Foignet, Jean Gabriel.
      Domicile: Paris (Paris) rue de Parme, 10
    - Mainlevee d'opposition., 10 juillet 1851; MC/ET/XXXIX/841
      Nom, qualité: (M.) Morin, Ferdinand.
      Profession: tapissier, Paris (Paris).
      Domicile: Paris (Paris) rue Clery, 94.
      Nom, qualité: (M.) Murat (prince).
      Profession: representant du peuple, Paris (Paris).
      Domicile: Passy (Paris) avenue de Saint-Cloud, 65
    - Procuration acte, gerance d'une maison, Paris (Paris) rue Saint-Honore, 422., 12 juillet 1851; MC/ET/XXXIX/841
      Nom, qualité: (M.) Macquerel De Pleineselve, Anastasie Charlotte.
      Domicile: Paris (Paris) rue du Faubourg-Saint-Honore, 29.
      Nom, qualité: (M.) Lapanouse de, Alexandre Cesar.
      Nom, qualité: (M.) Galopin-Ducloux, Jacques Charles.
      Profession: caissier, Paris (Paris).
    - Succession, inventaire apres décès., 12 juillet 1851; MC/ET/XXXIX/841
      Nom, qualité: (M.) Camus, Prosper Andre.
      Profession: bottier (marchand), Paris (Paris).
      Domicile: Paris (Paris) rue Rochechouart, 9
    - Procuration rente publique, dépôt, vente de rente etat 5%, 52 f., 15 juillet 1851; MC/ET/XXXIX/841
      Nom, qualité: (M.) Cheulle, Antoine.
      Domicile: Malvalette (Haute-Loire).
      Nom, qualité: (M.) Vacheron, Julien.
    - Délivrance de legs, legs, 2000 f., 18 juillet 1851; MC/ET/XXXIX/841
      Nom, qualité: (M.) Deschamps, Guillaume Charles Constant.
      Profession: employe de l'assistance publique, Paris (Paris).
      Domicile: Paris (Paris) rue de Malte, 47.
      Relations: légataire universel de l'intervenant 2.
      Nom, qualité: (Mme ou Mlle) Bussy, Julie.
      Relations: legataire de l'intervenant 2
    - Obligation, emprunt, 1500 f., 21 juillet 1851; MC/ET/XXXIX/841
      Nom, qualité: (M.) Sourdeau, Jules Hippolyte.
      Profession: marchand de vin, traiteur, Belleville (Paris).
      Domicile: Belleville (Paris) rue et Chaussée de Menilmontant, 33.
      Nom, qualité: (M.) Aure, Henri Constant.
      Profession: marchand de beurre, Paris (Paris).
      Domicile: Paris (Paris) rue de la-Cossonnerie, 44 X rue des Piliers-des-Potiers-d'Etain
    - Procuration rente publique, dépôt, vente de rente etat 5%, 465 f., 23 juillet 1851; MC/ET/XXXIX/841
      Nom, qualité: (Mme ou Mlle) Prevost De Lacroix, Cecile.
    - Cahier des charges, maison, mise à prix 15000 f, Paris (Paris) rue des Enfants-Rouges, 5., 25 juillet 1851; MC/ET/XXXIX/841
      Nom, qualité: (Mme ou Mlle) Laubry, Marie Anne.
      Domicile: Saint-Forget (Yvelines).
      Nom, qualité: (M.) Martin, Dominique Andre.
    - Succession, liquidation., 26 juillet 1851; MC/ET/XXXIX/841
      Nom, qualité: (Mme ou Mlle) Pacquez, Louise Eugenie.
      Domicile: Paris (Paris) rue Laffitte, 35.
      Nom, qualité: (M.) La Perche, Jacques Alexis.
    - Succession, renonciation., 31 juillet 1851; MC/ET/XXXIX/841
      Nom, qualité: (Mme ou Mlle) Mansard, Heloise Jeanne.
    - Decharge., 1er août 1851; MC/ET/XXXIX/841
      Nom, qualité: (personne morale) Feret (hoirs).
      Nom, qualité: (M.) Feret-Despres, Bernard Victor.
      Domicile: Blainville (Seine-Maritime).
      Nom, qualité: (M.) Richard, Louis.
      Domicile: Blainville (Seine-Maritime)
    - Ouverture de crédit, emprunt, 40 000 f., 2 août 1851; MC/ET/XXXIX/841
      Nom, qualité: (M.) Marion, Jean Elie.
      Domicile: Paris (Paris) rue du Faubourg-Poissonniere, 50.
    - Obligation, emprunt, 22703 f., 2 août 1851; MC/ET/XXXIX/841
      Profession: marchand de papiers (en gros), Paris (Paris).
      Domicile: Paris (Paris) rue du Faubourg-Poissonniere, 50
    - Declaration, dispense de signification., 4 août 1851; MC/ET/XXXIX/841
      Profession: limonadier (ancien).
      Domicile: Saint-Germain-en-Laye (Yvelines).
      Relations: débiteur de l'intervenant 3.
      Nom, qualité: (M.) Guillochin, Pierre Andre.
      Nom, qualité: (M.) Hamot, Gabriel.
      Relations: cessionnaire de l'intervenant 6.
      Domicile: Paris (Paris) rue Saint-Antoine, 19.
      Relations: cessionnaire de l'intervenant 3
    - Transport, créance, 2298 f., 6 août 1851; MC/ET/XXXIX/841
      Nom, qualité: (M.) Albouy, Alexandre.
      Domicile: Paris (Paris) rue Hauteville, 99.
      Nom: Ville De Paris, Ministère Des Travaux Publics.
      Nom, qualité: (M.) Baudry, Alexandre Theodore.
      Profession: maitre de forges, Paris (Paris).
      Domicile: Paris (Paris) rue du Petit-Carreau, 10
    - Reconnaissance, ecriture., 6 août 1851; MC/ET/XXXIX/841
      Domicile: Paris (Paris) rue du Petit-Carrzau, 10.
      Relations: créancier(e) de l'intervenant 1
    - Procuration rente publique, dépôt, vente de rente etat 5%, 58 f., 7 août 1851; MC/ET/XXXIX/841
      Nom, qualité: (personne morale) Quenea (hoirs).
      Domicile: Saint-Pol-de-Leon (Finistère).
      Nom, qualité: (M.) Quenea, Joseph.
      Domicile: Lesneven (Finistère).
    - Procuration générale., 7 août 1851; MC/ET/XXXIX/841
      Nom, qualité: (M.) Guion, Louis Desire Cleophas.
      Domicile: Paris (Paris) impasse Mazagran, 1.
      Nom, qualité: (M.) Tassin, Maurice.
      Domicile: Paris (Paris) rue des Gravilliers, 16
    - Obligation, emprunt, 69000 f., 8 août 1851; MC/ET/XXXIX/841
      Nom, qualité: (M.) Jolly, Felix Etienne.
      Profession: commissionnaire en papeterie, Paris (Paris).
      Domicile: Paris (Paris) rue des Enfants-Rouges, 4.
      Nom, qualité: (M.) Jolly, Louis Felix.
      Domicile: Vernon (Eure)
    - Requisition, certificat de propriété de rente etat 5%, 414 f., 8 août 1851; MC/ET/XXXIX/841
      Nom, qualité: (M.) Charamond, Charles Louis Ferdinand.
      Profession: juge de paix, Valenciennes (Nord).
      Domicile: Valenciennes (Nord).
      Relations: beau-frère de l'intervenant 2.
      Nom, qualité: (M.) Lenglet, Guillaume.
      Profession: president du tribunal civil, Saint-Pol (Pas-de-Calais).
      Domicile: Saint-Pol (Pas-de-Calais)
    - Succession, liquidation., 12 août 1851; MC/ET/XXXIX/841
      Profession: entrepreneur de serrurerie
    - Quittance, emprunt, 12379 f., 13 août 1851; MC/ET/XXXIX/841
      Nom, qualité: (M.) Rosan de, Noel Auguste.
      Profession: capitaine de la garde republicaine, Paris (Paris).
      Domicile: Paris (Paris) rue des Lions-Saint-Paul, 9.
      Nom, qualité: (M.) Le Boeuf D'Osmoy, Charles.
      Profession: membre du conseil general du departement de l'eure.
      Domicile: Plessis (Eure)
    - Procuration acte, administration d'une maison de commerce de fournitures de bureau, Paris (Paris) rue Vieille-du-Temple, 23., 16 août 1851; MC/ET/XXXIX/841
      Nom, qualité: (M.) Mussey, Charles Adolphe.
      Profession: fabricant d'encre à ecrire, Paris (Paris).
      Domicile: Paris (Paris) rue Vieille-du-Temple, 23.
      Nom, qualité: (M.) Durs-Coquelin, Laurent Marie Jules.
      Profession: employe en papeterie, Paris (Paris).
      Domicile: Paris (Paris) rue Vieille-du-Temple, 30.
      Relations: au service de l'intervenant 1.
    - Depot de pieces, acte de naissance., 19 août 1851; MC/ET/XXXIX/841
      Nom, qualité: (M.) Prost, Octave.
      Profession: capitaine du genie (retraite).
      Domicile: Batignolles (les) (Paris) rue du Havre, 3.
      Nom, qualité: (M.) Prost, Ambroise.
      Domicile: Peronne (Somme)
    - Affectation d'hypotheque, maisons (2), garantie 26000 f, Paris (Paris) rue de la Grande-Friperie, 12, rue de la Chaussée-des-Minimes, 7., 19 août 1851; MC/ET/XXXIX/841
      Nom, qualité: (M.) Bourdon, Louis Joachim.
      Profession: marchand de vin, Villette (la) (Paris).
      Domicile: Villette (la) (Paris) quai de la Loire, 12.
      Profession: avoué (ancien).
      Domicile: Paris (Paris) boulevard Saint-Martin, 67
    - Prorogation, delai de remboursement d'emprunt, 26000 f., 19 août 1851; MC/ET/XXXIX/841
      Domicile: Paris (Paris) boulevard Saint-Martin, 67.
      Domicile: Villette (la) (Paris) quai de la Loire, 12
    - Tutelle, compte, decharge., 20 août 1851; MC/ET/XXXIX/841
      Nom, qualité: (personne morale) Legentile (hoirs).
      Nom, qualité: (Mme ou Mlle) Jeanne-Legentile, Aglae Marie Leonie.
      Nom, qualité: (M.) Cuvillier, Francois Jules.
      Domicile: Paris (Paris) rue Faubourg-Saint-Antoine, 74.
      Relations: tuteur de l'intervenant 2
    - Succession, inventaire apres décès., 27 août 1851; MC/ET/XXXIX/841
      Nom, qualité: (M.) Janin, Matthias.
      Profession: loueur de voitures, Paris (Paris).
      Domicile: Paris (Paris) rue de Hanovre, 4
    - Succession, notoriete., 29 août 1851; MC/ET/XXXIX/841
      Nom, qualité: (M.) Artigues, Bernard.
      Domicile: Grenelle (Paris) rue du Pourtour de l'Eglise, 10
    - Acquiescement, jugement prononcant la nullite d'un testament pour cause d'alienation mentale., 30 août 1851; MC/ET/XXXIX/841
      Nom, qualité: (M.) Daumat, Louis Joseph.
      Profession: sculpteur, Paris (Paris).
      Domicile: Paris (Paris) rue des Fourneaux, 28.
      Relations: legataire de l'intervenant 3.
      Nom, qualité: (M.) Daumat, Jean Barthelemy.
      Domicile: Paris (Paris) rue du Cherche-Midi, 80.
    - Mariage., 25 septembre 1851; MC/ET/XXXIX/841
      Nom, qualité: (M.) Pressart, Mathurin Marie.
      Profession: domestique, Vincennes (Val-de-Marne).
      Domicile: Vincennes (Val-de-Marne).
      Nom, qualité: (M.) Pressart, Yves.
      Profession: cultivateur, Croix-Helleau (la) (Morbihan).
      Domicile: Croix-Helleau (la) (Morbihan).
      Nom, qualité: (Mme ou Mlle) Parent, Marie Rose Florentine.
      Domicile: Paris (Paris) rue des Petites-Ecuries, 31.
      Nom, qualité: (M.) Lombardi, Theophile Pierre Jean Baptiste.
  - Minutes. 1851, septembre - décembre, septembre - décembre 1851; MC/ET/XXXIX/842
    - Procuration acte, administration de maison de commerce, Paris (Paris) rue Tiquetonne, 9., 13 septembre 1851; MC/ET/XXXIX/842
      Nom, qualité: (Mme ou Mlle) Deudon, Adelaide Victoire.
      Profession: peaussiere (marchande), Paris (Paris).
      Domicile: Paris (Paris) rue Tiquetonne, 9.
      Nom, qualité: (M.) Blondeau, Antoine Joseph.
      Nom, qualité: (M.) Blondeau, Denis Joseph.
    - Mariage., 17 septembre 1851; MC/ET/XXXIX/842
      Nom, qualité: (M.) Delarue, Jules Victor.
      Profession: boulanger (marchand), Paris (Paris).
      Domicile: Paris (Paris) rue de Sevres, 231.
      Nom, qualité: (M.) Delarue, Elie Honore.
      Profession: fabricant de chandelles, Paris (Paris).
      Domicile: Paris (Paris) rue de Vaugirard, 192.
      Nom, qualité: (Mme ou Mlle) Roevens, Angelique Prospere.
      Domicile: Paris (Paris) rue d'Ulm, 30.
      Nom, qualité: (M.) Mignot, Jean Auguste Christophe.
      Profession: compositeur d'imprimerie
    - Mariage., 20 septembre 1851; MC/ET/XXXIX/842
      Nom, qualité: (M.) Sens, Edouard Joseph.
      Profession: ingenieur des mines, Mont-de-Marsan (Landes).
      Domicile: Mont-de-Marsan (Landes).
      Nom, qualité: (M.) Sens, Chretien Joseph.
      Profession: chef de division à la prefecture du pas-de-calais, Arras (Pas-de-Calais).
      Domicile: Arras (Pas-de-Calais).
      Nom, qualité: (Mme ou Mlle) Thaler ou Taler, Laure.
      Domicile: Paris (Paris) rue Rumfort, 13.
      Relations: pupille de l'intervenant 4.
      Nom, qualité: (M.) Blondel, Francois.
      Profession: procureur de la republique, Arras (Pas-de-Calais).
      Domicile: Arras (Pas-de-Calais)
    - Procuration rente publique, dépôt, vente de rente etat 5%, 18 f., 20 septembre 1851; MC/ET/XXXIX/842
      Nom, qualité: (M.) Thomas, Philippe Louis.
    - Procuration générale., 24 septembre 1851; MC/ET/XXXIX/842
      Nom, qualité: (M.) Monsanto, Charles Mendes.
      Profession: négociant, Mayaguez (porto-rico).
      Domicile: Mayaguez (porto-rico).
      Nom, qualité: (Mme ou Mlle) Hurard, Caroline.
      Domicile: Lille (Nord).
    - Procuration acte, prise de possession de succession., 26 septembre 1851; MC/ET/XXXIX/842
      Nom, qualité: (M.) Boutigny, Louis.
      Profession: parfumeur, Paris (Paris).
      Domicile: Paris (Paris) Palais-National, Galerie de Chartes, 27 et 28.
      Nom, qualité: (M.) Boutigny, Pierre Jean.
      Nom, qualité: (M.) Vallee, Amedee.
      Profession: clerc de notaire (principal), Fleury-la-Foret (Eure).
      Domicile: Fleury-la-Foret (Eure)
    - Procuration rp, vente de rente etat 5%, 300 f., 29 septembre 1851; MC/ET/XXXIX/842
      Nom, qualité: (personne morale) Thouroude (enfants).
      Domicile: Naples (italie).
      Nom, qualité: (M.) Conil, Hilarion.
      Relations: tuteur de l'intervenant 1.
      Nom, qualité: (M.) Cuillerie-Dupont, Jules Francois.
    - Decharge, legs, 30542 f., 1er octobre 1851; MC/ET/XXXIX/842
      Nom, qualité: (Mme ou Mlle) Dufranne, Lucie Florentine.
      Domicile: Jemmappes (belgique).
      Relations: épouse de l'intervenant 2, légataire universel de l'intervenant 3.
      Nom, qualité: (M.) Francois, Jean Baptiste Joseph.
      Profession: tourneur aux fosses, Jemmappes (belgique).
      Domicile: Jemmapes (belgique).
      Relations: beau-frère de l'intervenant 3.
      Nom, qualité: (Mme ou Mlle) Dufranne, Rosalie.
      Profession: fille de confiance, Paris (Paris).
      Nom, qualité: (Mme ou Mlle) Macquerel De Pleinselve, Anastasie Charlotte.
      Relations: veuve de l'intervenant 5, exécutrice testamentaire de l'intervenant 3.
      Nom, qualité: (M.) La Panouse de, Alexandre Cesar.
    - Quittance, remboursement d'emprunt, 1815 f., 1er octobre 1851; MC/ET/XXXIX/842
      Nom, qualité: (personne morale) Chevallier (hoirs).
      Nom, qualité: (Mme ou Mlle) Cebern, Marie.
      Domicile: Alencon (Orne).
      Relations: épouse de l'intervenant 3, héritier de l'intervenant 4.
      Nom, qualité: (M.) Chevalier, Louis Casimir.
      Profession: charpentier, Alencon (Orne).
      Nom, qualité: (M.) Quesny, Jean Francois.
      Profession: sous-officier.
      Relations: héritier de l'intervenant 5.
      Nom, qualité: (Mme ou Mlle) Bourjon, Anne ou Annette.
      Domicile: Brouin (Côte-d'Or).
      Relations: créancier(e) de l'intervenant 6, épouse de l'intervenant 4.
      Nom, qualité: (M.) Froyer, Henry Ferdinand.
      Domicile: Meudon (Hauts-de-Seine)
    - Succession, notoriete., 4 octobre 1851; MC/ET/XXXIX/842
      Nom, qualité: (M.) Maugis, Arnaud Pierre.
      Domicile: Paris (Paris) rue des Marmousets, 8.
      Nom, qualité: (Mme ou Mlle) Robert, Augustine Victoire.
    - Procuration rente publique, dépôt, conversion d'indemnite aux ex-possesseurs d'esclaves., 6 octobre 1851; MC/ET/XXXIX/842
      Nom, qualité: (M.) Bernissant De Bonnefon, Jean Jacques.
      Domicile: Capesterre (guadeloupe).
      Nom, qualité: (M.) Coville, Amedee Nephtali.
    - Proces-verbal, declaration, annulation d'une convention., 10 octobre 1851; MC/ET/XXXIX/842
      Nom, qualité: (M.) Labitte, Jean Baptiste.
      Profession: fabricant de fleurs artificielles, Paris (Paris).
      Domicile: Paris (Paris) rue de Richelieu, 60.
      Nom, qualité: (M.) Decoste, Jean Matthieu.
      Domicile: Paris (Paris) rue Notre-Dame-des-Victoires, 26.
      Relations: à la requête de l'intervenant 1
    - Convention, proces-verbal de defaut., 10 octobre 1851; MC/ET/XXXIX/842
      Nom, qualité: (M.) Saint-Ange, Louis Frederic.
      Domicile: Paris (Paris) rue Turgot, 5.
    - Succession, notoriete., 20 octobre 1851; MC/ET/XXXIX/842
      Nom, qualité: (M.) Petelard, Nicolas Antoine.
      Profession: garcon de magasin, Paris (Paris).
      Domicile: Paris (Paris) rue Vieille-du-Temple, 58